臺灣屏東地方法院刑事判決　　　　　　　100年度訴字第726號
公　訴　人　臺灣屏東地方法院檢察署檢察官
被　　　告　黃明治
上列被告因違反廢棄物清理法案件，經檢察官提起公訴（99年度
偵字第8529號），嗣因被告就被訴事實為有罪之陳述，經合議庭
裁定由受命法官獨任適用簡式審判程序審理，本院判決如下：
    主  文
黃明治犯廢棄物清理法第四十六條第四款之非法清理廢棄物罪，
累犯，處有期徒刑壹年壹月。
    事  實
一、黃明治前因竊盜、違反商業會計法等案件，經法院分別判處
    有期徒刑6 月、（減為）2 月15日確定，並經裁定應執行有
    期徒刑8 月，甫於民國98年5 月19日易科罰金執行完畢。詎
    仍未悔改，明知未依廢棄物清理法第41條第1 項規定領有廢
    棄物清除、處理許可文件，不得從事廢棄物之清除、處理行
    為，竟未依廢棄物清理法第41條第1 項規定領有廢棄物清除
    、處理許可文件，即基於違法清除廢棄物之犯意，於民國98
    年12月10日某時，受不詳年籍之成年人（無證據認與黃明治
    有共同犯意聯絡）之委託，駕駛亞運汽車貨運股份有限公司
    （下稱亞運公司）所有之車牌號碼6K-950號營業大貨車，以
    每車次1500元之代價，載運含廢木材、廢塑膠、廢樹枝雜草
    夾雜廢土等之一般廢棄物，並欲將之傾倒於某不詳地點代為
    清除。嗣於同日18時許，載運至屏東縣新埤鄉○○段1164地
    號時，因不熟悉路況，陷入坑洞中，而為警當場查獲。
二、案經屏東縣政府移送臺灣屏東地方法院檢察署檢察官偵查起
    訴。
    理  由
一、按本件被告所犯係死刑、無期徒刑、最輕本刑為3 年以上有
    期徒刑以外之罪，其於準備程序就被訴事實為有罪之陳述，
    經受命法官告知簡式審判程序之旨，並聽取其與公訴人之意
    見後，合議庭認無不得或不宜改依簡式審判程序進行之情事
    ，依刑事訴訟法第273 條之1 第1 項、第284 條之1 規定，
    裁定本件由受命法官獨任進行簡式審判程序，合先敘明。
二、上揭犯罪事實，業據被告於本院審理中坦承不諱，此外並有
    移送報告、現場圖、屏東縣政府環境保護局環境稽查工作紀
    錄、車籍查詢基本資料詳細畫面、屏東縣政府地籍資料查詢
    系統結果、地籍圖各1 份及現場照片16張等，足認被告前揭
    自白與事實相符，本案事證明確，被告犯行堪以認定。
三、核被告所為，係犯廢棄物清理法第46條第4 款之未依廢棄物
    清理法第41條第1 項規定領有廢棄物清除許可文件，從事廢
    棄物清除罪。又被告有事實欄所列前揭犯罪前科紀錄，有臺
    灣高等法院被告前案紀錄表可稽，被告受有期徒刑之執行完
    畢，五年以內故意再犯本件有期徒刑以上之罪，構成累犯，
    應依刑法第47條第1 項規定加重其刑。爰審酌被告未領有廢
    棄物清除許可文件，竟於收受他人報酬後非法從事廢棄物之
    清除，對環境之安全與衛生足生相當危害，惟被告所清除者
    係含有廢木材、廢塑膠、廢樹枝雜草夾雜廢土等之一般廢棄
    物，與事業廢棄物之情形相較，環境蒙受污染之程度顯然較
    小，且查獲數量尚非過多，及其犯罪手段、動機尚非惡劣、
    依累犯應予加重，並兼衡其素行、犯後態度、經濟狀況及智
    識程度等一切情狀，量處如主文所示之刑，以示懲儆。
四、另被告用以犯本件犯罪使用之6K-950號營業大貨車，依卷附
    車籍查詢基本資料詳細畫面顯示，係亞運公司所有，被告雖
    表示該車係其靠行於亞運公司，似指其方為實際所有權人，
    但此容有糾紛，且以本案犯罪情節及被告因本案所獲得報酬
    而論，若將上開營業大貨車沒收，顯不符比例原則，而廢棄
    物清理法又無犯本法應科刑責之罪，其犯罪工具應予沒收或
    不問屬於犯人與否均應沒收之相關規定，故本院不加以宣告
    沒收，並予述明。
五、臺灣屏東地方法院檢察署檢察官99年度偵字第10265 號移送
    併辦意旨雖以被告於99年8 月16日某時，復有載運含有垃圾
    、廢磁磚、垃圾袋、廢木材及廢土之一般廢棄物2 車次，載
    運至不知情之徐瑞崗所有之屏東縣潮州鎮○○○段第75地號
    及第75之1 地號之土地棄置，並將之填土掩埋之違反廢棄物
    清理法行為，並認被告自始即有反覆實施清除、處理行為之
    犯意，上開行為與本案行為係基於一個集合之犯意，侵害同
    一社會法益，且具有場所、時間密接性，應屬具有預定同種
    類行為將反覆實行之集合犯，為單純之一罪而移送併辦。惟
    本案犯罪及查獲時間為98年12月10日，移送併辦部分之犯罪
    及查獲時間則為99年8 月16日，二者時間上並無緊密相連，
    且經查獲後，行為亦已中斷，更且被告於本院審理時並否認
    其有於99年8 月16日某時，復有載運含有垃圾、廢磁磚、垃
    圾袋、廢木材及廢土之一般廢棄物2 車次之行為，故移送併
    辦與本案之行為，顯無集合犯之實質上一罪關係，自應退由
    檢察官另行依法處理。
據上論斷，應依刑事訴訟法第273 條之1 第1 項、第284 條之1
、第299 條第1 項前段，廢棄物清理法第46條第4 款，刑法第11
條前段、第47條第1 項，判決如主文。
本案經檢察官劉昀到庭執行職務。
中    華    民    國   100    年    10    月    31    日
                  刑事第二庭    法  官  黃紀錄
以上正本證明與原本無異。
如不服本判決應於收受判決後10日內向本院提出上訴書狀，並應
敘述具體理由；其未敘述上訴理由者，應於上訴期間屆滿後20日
內向本院補提理由書（均須按他造當事人之人數附繕本）「切勿
逕送上級法院」。
中    華    民    國   100    年    11    月    1     日
                                書記官  戴仲敏